【裁判字號】    97,交聲,2559
【裁判日期】    971125
【裁判案由】    聲明異議
【裁判全文】
臺灣臺中地方法院交通事件裁定        97年度交聲字第2559號
原處分機關  交通部公路總局臺中區監理所臺中市監理站
異  議  人
即受處分人    甲○○
上列受處分人因違反道路交通管理處罰條例案件，對於交通部公
路總局臺中區監理所中華民國97年9月12日所為之裁決（原處分
案號：裁監稽違字第裁61-AEX124143號裁決書），聲明異議，本
院裁定如下：
    主  文
異議駁回。
    理  由
一、原處分意旨略以：異議人即受處分人（下稱受處分人）甲○
    ○於民國九十七年七月十六日十四時十五分許，騎乘車牌號
    碼ＤＮＴ─○六三號輕型機車，在臺北市市○○道、太原路
    口，因「騎車使用手持式行動電話通話」之違規，經警舉發
    ，嗣經受處分人逾期申訴，原處分機關函請原舉發單位調查
    結果，仍認受處分人有前開違規行為，處分機關遂於九十七
    年九月十二日以裁監稽違字第裁六一─ＡＥＸ一二四一四三
    號裁決書，處以罰鍰新臺幣（下同）一千元。
二、聲明異議意旨略以：受處分人於九十七年七月十六日下午十
    四時十五分因手持手機看時間，被警方誤以為使用行動電話
    ，因此附上通聯紀錄，以證實十四時十五分的確沒有通訊紀
    錄，爰請求撤銷原處分。
三、按機器腳踏車駕駛人行駛於道路時，使用手持式行動電話進
    行撥接或通話者，處一千元罰鍰，道路交通管理處罰條例第
    三十一條之一第二項亦有明文。
四、受處分人固坦承有於九十七年七月十六日十四時十五分許，
    駕駛車號ＤＮＴ─○六三號輕型機車，在臺北市市○○道、
    太路口被警員攔下之事實，惟矢口否認為警攔查前有使用行
    動電話之事實，辯稱：其持用之手機門號00000000
    00號，該手機以本人名義申請，且其申請上開門號電話通
    聯在警方認定開單之時間並無通話紀錄云云。經查：員警舉
    發本案當時並未確認駕駛人持用通話手機門號，駕駛人通話
    之確切時間為舉發單記載前一分鐘以內時間，因攔下駕駛人
    就馬上查看並記錄時間等情，有本院電話紀錄表附卷可參。
    受處分人雖辯以其持用之門號0000000000號並無
    通話紀錄，並提出該門號通聯紀錄為憑，惟受處分人名義申
    辦之門號0000000000號行動電話於九十七年七月
    十六日十四時十一分二十三秒、十四時十七分○一秒均有使
    用，分別有○秒、二十九秒之通話紀錄，其發話起點之基地
    臺位置係臺北市大同區○○○路九十一號十二樓頂、臺北市
    中正區○○○路三號七樓（鐵路局臺北新站），有該門號電
    話通聯即中華電信資料查詢在卷可參，就其基地台位置與受
    處分人遭攔查地點距離甚短，且通話紀錄時間亦與員警發時
    間相近。受處分人雖辯稱：門號0000000000號以
    其名義申請後就交給母親使用，已經有好幾年時間云云，然
    其自承，其母親住臺中，在其遭開單告發前後並沒有與其電
    話聯絡，當時其母親在臺中等語，揆其所述，苟其母持用該
    電話且人在臺中，自不可能有於臺北市有持用通話紀錄之可
    能。再者，有關臺北市市○○道、太原路口及臺北市大同區
    ○○○路九十一號十二樓頂暨臺北市中正區○○○路三號七
    樓（鐵路局臺北新站）等地點觀之，本件認定違規位置及基
    地台位置均在臺北火車站附近，況且受處分人對本件違規填
    單陳述時，於臺中市監理站交通違規陳述單及查詢單所留存
    之聯絡電話即係門號0000000000號。綜上以觀，
    上開門號0000000000號電話當係受處分人持用，
    且於九十七年七月十六日十四時十五分前後，確有在臺北市
    火車站週邊附近通話之情事。又本件受處分人遭取締之違規
    時間為當日十四時十五分，已記載於臺北市警察局舉發違反
    道路交通管理事件通知單，與上開通聯紀錄所顯示受處分人
    的通話時間固約有三、四分鐘之差，惟衡諸常情，鐘錶時間
    之設定、本身品質之精準度不一，且通聯紀錄上的時間亦是
    中華電信股份有限公司之電腦所顯示之時間，員警開單告發
    認定違規時點與通聯紀錄縱有數分之差，尚屬合理，未足以
    開單告發認定時間與電話通聯所示時間或有出入，即遽認受
    處分人並無使用電話之情事。
五、綜上所述，受處分人確有於上揭時、地騎乘輕型機車行駛於
    道路時，使用手持式行動電話進行撥接電話之違規行為，處
    分機關依上開道路交通管理處罰條例第三十一條之一第二項
    ，裁處受處分人罰鍰一千元，並無違誤。本件聲明異議人之
    異議為無理由，應予駁回。
六、據上論斷，應依道路交通案件處理辦法第十九條，裁定如主
    文。
中    華    民    國    97    年    11    月    25    日
                  交通法庭  法  官  陳  葳
上正本證明與原本無異。
如不服本裁定，應於送達後五日內，向本院提出抗告狀。
                            書記官  張雅如
中    華    民    國    97    年    11    月    25    日


司法院資訊處製作；財團法人民間司法改革基金會備份。
